【裁判字號】    97,再易,1
【裁判日期】    970317
【裁判案由】    債務人異議之訴
【裁判全文】
臺灣高等法院臺中分院民事判決  97年度再易字第1號
再審  原告  乙○○
再審  被告  甲○○
上列當事人間債務人異議之訴事件，再審原告對於中華民國96年
11月21日本院96年度上易字第272號確定判決提起再審，本院判
決如下：
    主  文
再審之訴駁回。
再審訴訟費用由再審原告負擔。
    事實及理由
一、本件再審原告主張略以：鈞院九十六年度上易字第二七二號
    確定判決（下稱原確定判決），有下列再審事由：(一)本件原
    確定判決有如下適用法規顯有錯誤之再審事由：(1)鈞院九十
    三年度再易字第六十四號和解筆錄內容為給付，非為保證關
    係給付，從而原確定判決以訴外人蔡劉玉霞（下稱蔡劉玉霞
    ）於上開訴訟之再審起訴狀即載：「請求再審被告負保證責
    任」，且再審被告訴訟代理人楊國煜律師於民國（下同）九
    十四年九月十五日準備程序中，稱：「和解內容請求註明再
    審被告係依保證關係給付」，參以上開訴訟和解筆錄第三項
    載明：「再審被告僅拋棄對蔡劉玉霞之先訴抗辯權」等情，
    為其判決基礎之資料，惟原確定判決引用上述之訴訟資料，
    並無提示上述資料為兩造辯論之記載，原確定判決遽予援用
    ，自有違反最高法院七十年度台上第二００七號判例意旨。
    (2)本院九十年度上易字第三七五號和解筆錄條件，係約定再
    審原告將系爭不動產所有權移轉登記予再審被告，同時再審
    被告則給付新台幣（下同）一百萬元及利息予蔡劉玉霞、另
    給付四十三萬九千予再審原告，又再審被告放棄保證人之先
    訴抗辯權，另負責清償系爭不動產累欠銀行貸款本息之義務
    ，即上開和解筆錄係由和解之當事人（再審原告、再審被告
    及蔡劉玉霞），於上開訴訟中所為和解創設新的法律關係取
    代其等間原有之法律關係，故上開和解筆錄，再審被告與蔡
    劉玉霞間之原有保證關係業已和解，此一和解具有既判力，
    效力及於繼受人，即再審原告。惟原確定判決認定再審被告
    仍得依九十三年度再易字第六十四號返還借款和解筆錄中依
    原有保證關係請求，顯違反最高法院八十三年度台上第六二
    ０號判例意旨。(3)雖本院九十年度上易字第三七五號債務人
    異議之訴和解成立後，因再審被告並未給付一百萬元予蔡劉
    玉霞，且再審被告始終爭執其為保證人，推說再審原告為借
    款人，蔡劉玉霞乃再以再審原告為主債權人，而再審被告為
    保證人，提起清償借款訴訟（即九十二年度訴字第一六五三
    號、九十三年度上易字第七十三號、九十三年度再易字第四
    十號及九十三年度再易字第六十四號），雖上開訴訟案件只
    剩九十二年度訴字第一六五三號關於再審原告就系爭借款敗
    訴部分及九十三年度再易字第六十四號和解筆錄有法律效力
    。然再審被告於九十二年度訴字第一六五三號審理時，則抗
    辯其與蔡劉玉霞間保證關係已於九十年度上易字第三七五號
    和解筆錄所取代而消滅，且該案第一審判決亦以再審被告抗
    辯有理由，認為蔡劉玉霞以無從憑原有保證關係對再審被告
    為任何請求。是再審原告因於返還借款案件九十二年度訴字
    第一六五三號判決後並未上訴，已脫離訴訟，嗣再審被告與
    蔡劉玉霞就保證關係存否，於本院九十三年度再易字第六十
    四號成立和解，惟該案和解當事人係為蔡劉玉霞與再審被告
    ，再審原告既非該訴訟事件當事人，故九十三年度再易字第
    六十四號和解筆錄即無從拘束再審原告，則再審原告與再審
    被告間之法律關係，仍應以九十年度上易字第三七五號本票
    執行異議之訴所成立之和解內容為準。又再審被告不因蔡劉
    玉霞對再審原告已取得九十二年度訴字第一六五三號確定判
    決，或蔡劉玉霞對再審被告已依九十三年度再易字第六十四
    號和解筆錄成立和解，即變更再審被告及再審原告間原已於
    九十年間所創設之法律關係，是再審被告與蔡劉玉霞間縱於
    九十三年度再易字第六十四號再審成立和解，因該和解對於
    再審原告不生拘束力，則再審被告對於再審原告僅得以依據
    兩造原以成立之和解內容主張權益，即無從對再審原告主張
    其為保證人，而依強制執行法第四條之二之規定聲請強制執
    行，從而原確定判決自有適用法令顯有錯誤之違法。(二)本件
    原確定判決有當事人發見未經斟酌之證物之再審事由：再審
    被告於下述本票執行異議之訴及返還借款案件均自認：再審
    被告與蔡劉玉霞間，原有之保證契約關係，業為本院九十年
    度上易字第三七五號和解筆錄所創設之新法律關係所取代，
    該原有保證法律關係業已消滅等語，惟原確定判決漏未審酌
    再審被告對上開票款執行卷之歸責原因為積極事實之答辯及
    系爭和解之各審判決內容之證物，而顯違事實之認定：(1)「
    按系爭債務人異議之訴，原告與被告甲○○間本就係爭本票
    簽發原因之法律關係有所爭執，雖該保證法律關係非屬債務
    人異議之訴之訴訟標的，惟該法律關係為系爭債務人異議之
    訴之重要爭點，再參諸上述兩造成立和解筆錄之內容，被告
    甲○○對原告所應為給付之內容，即為借款人乙○○應對原
    告基於借款債務所應為之給付內容觀之，原告（蔡劉玉霞）
    與被告甲○○所為之和解，本係為解決從屬於系爭借款債務
    之保證債務爭議，所為之和解，是被告甲○○辯稱：系爭和
    解筆錄之內容，係就其與原告間系爭保證法律關係所為之和
    解契約應屬可採。」；(2)「再按稱保證者，謂當事人約定，
    一方於他方的債務人不履行債務時，由其代負履行責任之契
    約。保證人於債務人未就主債務人之財產強制執行而無效果
    前，對於債權人得拒絕清償，民法第七百三十九條、第七百
    四十五條分別定有明文。是被告甲○○就其保證債務對於原
    告本有先訴抗辯權存在，即必須借款無法清償，且債權人向
    借款人強制執行無效果後，被告甲○○方有給付義務，惟被
    告甲○○於和解中讓步放棄先訴抗辯，同意就乙○○所負之
    借款代為清償，然該給付亦附有被告乙○○應同時為前述不
    動產移轉登記之義務，即被告甲○○得以乙○○未為移轉登
    記之事實，對原告所主張之債權，為同時履行抗辯權，而拒
    絕給付，是系爭和解契約，就原告及被告甲○○而言，自屬
    新的意思合致，且該和解契約屬創設之和解契約，業已取代
    被告甲○○對原告間原負有之保證債務，是被告甲○○抗辯
    ：其與原告間原本存有之保證債務，業由新的和解內容所取
    代而消滅，應屬可採。」；(3)「‧‧‧兩造之上開和解內容
    （九十年度上易字第三七五號），並非保證關係，亦非借貸
    關係，而係創設新法律關係，以替代兩造間所爭執之借貸或
    保證關係。」；(4)「‧‧‧是當事人已以其他無因性之債務
    即訴外人乙○○之移轉系爭不動產義務約束兩造及再審被告
    之清償系爭不動產之銀行貸款義務並放棄保證關係之先訴抗
    辯權，替代原有之法律關係，足見兩造於本院九十年度上易
    字第三七五號債務人異議之訴中已創設新的法律關係。兩造
    間原有之保證關係，已為前述和解筆錄內容所取代。」；(5)
    再審原告乙○○及蔡劉玉霞於九十一年四月三十日寄郵局存
    證信函已明確通知甲○○「於交款同時方作不動產移轉程序
    （過戶）」及「請台端於文到七日內處理和解書內容」等語
    ，然再審被告亦於庭上自認：「我有收到，但他並沒有說要
    過戶給我，存證信函的內容都是寫銀行貸款的事情，所以我
    才不理他‧‧‧」，及「因不願意負擔銀行法拍程序費用一
    萬五千零二十一元，因而不願意出面辦理過戶」，本院認為
    顯失比例原則，及應負擔受領遲延之責任，並於九十四年一
    月二十日審理之庭期筆錄上記載：「蔡劉玉霞：於九十一年
    四月三十日寄存證信函，已催告甲○○儘速處理，（本票）
    和解書第一段有提到不動產移轉程序，如他們（甲○○）不
    配合，房屋將要被法院拍賣」。再者，「再審被告亦承認：
    存證信函所稱銀行本息是要乙○○貸款的，剩約八十萬，這
    部分我要付沒有錯，但訴訟費用不應該我負擔（一萬五千零
    二十一元）‧‧‧」。是故本院勸諭和解‧由再審被告給付
    蔡劉玉霞七十萬元，該系爭和解契約不再述及保證關係及乙
    ○○。惟雖事後再審被告之訴訟代理人於庭上要求：「和解
    內容請求註明再審被告係依保證關係給付」等語，然為本院
    審判長認為有違調解和解之本意，拒絕上述之請求，故系爭
    和解契約第一項明載：「再審被告願意給付蔡劉玉霞新台幣
    柒拾萬元整」。又依系爭和解筆錄第三項：「再審被告僅拋
    棄蔡劉玉霞之先訴抗辯權」，本院認為再審被告業於本票執
    行異議之訴和解中（九十年度上易字第三七五號）已讓步放
    棄先訴抗辯權，則系爭返還借款和解中（九十三年度再易字
    第六十四號）自無先訴抗辯權存在之意義，即無再審被告所
    謂民法第七百四十九條規定之保證人代位權之法律關係，此
    有九十二年度訴字第一六五三號、九十三年度上易字第七十
    三號、九十三年度再易字第四十號及九十三年度再易字第六
    十四號等案件卷宗可查，從而若原確定判決審酌上開情事，
    自對再審原告有可受較有利益之裁判等語。為此依民事訴訟
    法第四百九十六條第一項第一款、第十三款之規定，對該原
    確定判決提起再審之訴等情，求為判決：(一)本院九十六年度
    上易字第二七二號第二審民事確定判決廢棄。(二)上開廢棄部
    分，再審被告之上訴駁回。(三)前第二審及再審訴訟費用均由
    再審被告負擔。
二、再審被告方面：本件未經言詞辯論，再審被告亦未提出書狀
    作何聲明或陳述。
三、本院依職權調閱本院九十六年度上易字第二七二號確定判決
    相關之民事卷宗。
四、按民事訴訟法第四百九十六條第一項第一款所謂適用法規顯
    有錯誤，係指確定判決所適用之法規，顯然不合於法律規定
    ，或與司法院現尚有效及大法官會議之解釋，或本院尚有效
    之判例，顯然違反者而言，並不包括漏未斟酌證據及認定事
    實錯誤之情形在內（最高法院六十年度台再字第一七０號、
    六十三年度台上字第八八０號判例參照）。經查：
(一)、本件再審原告主張：(1)原確定判決以蔡劉玉霞於上開訴訟之
    再審起訴狀即載：請求再審被告負保證責任，且再審被告訴
    訟代理人楊國煜律師於九十四年九月十五日準備程序中，稱
    ：「和解內容請求註明再審被告係依保證關係給付」，參以
    上開訴訟和解筆錄第三項載明：「再審被告僅拋棄對蔡劉玉
    霞之先訴抗辯權」等情，為其判決基礎之資料，惟原確定判
    決引用上述之訴訟資料，並無提示上述資料為兩造辯論之記
    載，原確定判決遽予援用，自有違反最高法院七十年度台上
    第二００七號判例意旨。(2)本院九十年度上易字第三七五號
    和解筆錄條件，係約定再審原告將系爭不動產所有權移轉登
    記予再審被告，同時再審被告則給付一百萬元及利息予蔡劉
    玉霞、另給付四十三萬九千予再審原告，又再審被告放棄保
    證人之先訴抗辯權，另負責清償系爭不動產累欠銀行貸款本
    息之義務，即上開和解筆錄係由和解之當事人（再審原告、
    再審被告及蔡劉玉霞），於上開訴訟中所為和解創設新的法
    律關係取代其等間原有之法律關係，故上開和解筆錄，再審
    被告與蔡劉玉霞間之原有保證關係業已和解，此一和解具有
    既判力，效力及於再審原告。惟原確定判決認定再審被告仍
    得依九十三年度再易字第六十四號返還借款和解筆錄中依原
    有保證關係請求，顯違反最高法院八十三年度台上第六二０
    號判例意旨。(3)雖本院九十年度上易字第三七五號債務人異
    議之訴和解成立後，因再審被告並未給付一百萬元予蔡劉玉
    霞，且再審被告始終爭執其為保證人，推說再審原告為借款
    人，蔡劉玉霞乃再以再審原告為主債權人，而再審被告為保
    證人，提起清償借款訴訟（即九十二年度訴字第一六五三號
    、九十三年度上易字第七十三號、九十三年度再易字第四十
    號及九十三年度再易字第六十四號），雖上開訴訟案件只剩
    九十二年度訴字第一六五三號關於再審原告就系爭借款敗訴
    部分及九十三年度再易字第六十四號和解筆錄有法律效力。
    然再審被告於九十二年度訴字第一六五三號審理時，則抗辯
    其與蔡劉玉霞間保證關係已於九十年度上易字第三七五號和
    解筆錄所取代而消滅，且該案第一審判決亦以再審被告抗辯
    有理由，認為蔡劉玉霞以無從憑原有保證關係對再審被告為
    任何請求。是再審原告因於返還借款案件九十二年度訴字第
    一六五三號判決後並未上訴，已脫離訴訟，嗣再審被告與蔡
    劉玉霞就保證關係存否，於本院九十三年度再易字第六十四
    號成立和解，惟該案和解當事人係為蔡劉玉霞與再審被告，
    再審原告既非該訴訟事件當事人，故九十三年度再易字第六
    十四號和解筆錄即無從拘束再審原告，則再審原告與再審被
    告間之法律關係，仍應以九十年度上易字第三七五號本票執
    行異議之訴所成立之和解內容為準，是再審被告與蔡劉玉霞
    間縱於九十三年度再易字第六十四號再審成立和解，因該和
    解對於再審原告不生拘束力，則再審被告對於再審原告僅得
    以依據兩造原以成立之和解內容主張權益，即無從對再審原
    告主張其為保證人，而依強制執行法第四條之二之規定聲請
    強制執行，從而原確定判決自有違最高法院九十三年度台上
    第三一五號判決意旨等語，因而認有「適用法規顯有錯誤」
    之再審事由。惟查，本院前審程序係依據雙方當事人之主張
    、提出之證據，於調查、辯論後依職權所為裁量之結果，應
    屬於事實審取捨證據、認定事實之範圍，且本院原確定判決
    並於判決理由欄第九頁至第十一頁詳細敘明認定之理由，此
    項職權之行使，難認有再審原告所稱違背最高法院八十三年
    度台上字第六二０號判例之適用法規違法事由。再則，原確
    定判決於該案審理時已將上開兩造歷審卷調取後於言詞辯論
    時經兩造辯論（見本院九十六年度上易字第二七二號第五十
    三頁正背面），本院原確定判決乃據以採為判決基礎，亦符
    合最高法院七十年度台上字第二００七號判決意旨，是再審
    原告持上開主張為再審理由，實不足採。
(二)、再查，蔡劉玉霞依借款之法律關係，請求再審原告給付系爭
    一百萬元借款本息；並依保證之法律關係，請求保證人再審
    被告於再審原告無財產可供執行時，應負清償之責，經原審
    法院九十二年度訴字第一六五三號判決：借款債權勝訴，保
    證債權敗訴。嗣蔡劉玉霞就其敗訴之保證債權，向本院提起
    上訴（即本院九十三年度上易字第七十三號），而再審原告
    就其借款債權敗訴部分，並未上訴而告確定。又本院九十三
    年度上易字第七十三號案件審理結果，判決：蔡劉玉霞保證
    債權勝訴確定在案。惟再審被告就其敗訴之保證債務，向本
    院提起再審之訴，並經本院九十三年度再易字第四十號再審
    之訴判決勝訴在案，即廢棄本院九十三年度上易字第七十三
    號確定判決。然蔡劉玉霞對本院九十三年度再易字第四十號
    案件，又向本院提起再審之訴，並經本院九十三年度再易字
    第六十四號成立訴訟上之和解等情，此有再審原告所提上開
    案件之民事判決書附卷可查（見本院卷第二十八至六十八頁
    ），復經本院前審調閱上開有關卷宗，核閱無誤，是上開訴
    訟案件只剩原審法院九十二年度訴字第一六五三號再審原告
    關於系爭借款敗訴部分，及本院九十三年度再易字第六十四
    號和解筆錄有法律效力。又查本院九十三年度再易字第六十
    四號和解筆錄之當事人雖為蔡劉玉霞、再審被告，而不包括
    再審原告在內，惟再審之訴，實質上既為前訴訟程序之再開
    或續行，即本院九十三年度再易字第六十四號和解筆錄乃續
    行本院九十三年度再易字第四十號、本院九十三年度上易字
    第七十三號等案件，而本院九十三年度上易字第七十三號案
    件，乃係原審法院九十二年度訴字第一六五三號案件之上訴
    案件，已如上述。查蔡劉玉霞於本院九十三年度再易字第六
    十四號和解筆錄之再審起訴狀明載：「請求再審被告甲○○
    負保證責任」（見本院九十三年度再易字第六十四號卷第(一)
    宗第八頁）；而該案九十四年九月十五日準備程序中，再審
    被告甲○○訴訟代理人楊國煜律師陳稱：「和解內容請求註
    明再審被告甲○○係依保證關係給付」（見上開卷第(二)宗第
    四十）；再蔡劉玉霞與再審被告於上開案件為和解時，於和
    解筆錄第三項載明：「再審被告甲○○僅拋棄對再審原告蔡
    劉玉霞之先訴抗辯權（即民法第七百四十五條之保證人先訴
    抗辯權）」等語（見本院卷第六十七頁），從而本院九十三
    年度再易字第六十四號和解筆錄乃延續原審法院九十二年度
    訴字第一六五三號之案件，且蔡劉玉霞與再審被告於上開案
    件為和解之訴訟標的為保證債權，足堪認定。是本院九十三
    年度再易字第六十四號和解筆錄既就系爭借款之保證債務成
    立和解，核與原來原審法院九十二年度訴字第一六五三號案
    件之法律關係相同，依最高法院八十八年度台上字第一四三
    號判決意旨，本院九十三年度再易字第六十四號和解筆錄，
    應屬認定性之和解，是再審原告抗辯本院九十三年度再易字
    第六十四號和解筆錄，為屬創設性之和解云云，委不足取。
    是故，再審被告依本院九十三年度再易字第六十四號和解筆
    錄意旨，既已清償蔡劉玉霞七十萬元，則依民法第七百四十
    九條之規定，保證人甲○○即再審被告於其清償之限度內（
    即七十萬元範圍內），承受蔡劉玉霞對於主債務人乙○○即
    再審原告之系爭借款債權，即再審被告為上開債權法定移轉
    之受讓人，屬強制執行法第四條之二所謂之繼受人，自得依
    本院九十三年度再易字第六十四號和解筆錄及原審法院九十
    二年度訴字第一六五三號確定判決書為執行名義，聲請執行
    法院對再審原告之財產強制執行，從而再審原告主張本院九
    十三年度再易字第六十四號和解筆錄，對再審原告不生拘束
    力等語，難謂可採，因而本院原確定判決所為之認事用法，
    核其法律上之見解亦無前開「適用法規顯有錯誤」之情形，
    則再審原告據民事訴訟法第四百九十六條第一項第一款之規
    定為本件再審理由，殊無足取。
四、再審原告再以原確定判決有重要證據漏未斟酌而有再審事由
    等語。按依民事訴訟法第四百九十七條規定所指再審事由須
    原確定判決有足以影響判決之重要證據漏未斟酌者，始得為
    再審事由。經查，再審原告所主張之再審事實為：(1)「按系
    爭債務人異議之訴，原告與被告甲○○間本就系爭本票簽發
    原因之法律關係有所爭執，雖該保證法律關係非屬債務人異
    議之訴之訴訟標的，惟該法律關係為系爭債務人異議之訴之
    重要爭點，再參諸上述兩造成立和解筆錄之內容，被告甲○
    ○對原告所應為給付之內容，即為借款人乙○○應對原告基
    於借款債務所應為之給付內容觀之，原告（蔡劉玉霞）與被
    告甲○○所為之和解，本係為解決從屬於系爭借款債務之保
    證債務爭議，所為之和解，是被告甲○○辯稱：系爭和解筆
    錄之內容，係就其與原告間系爭保證法律關係所為之和解契
    約應屬可採。」；(2)「再按稱保證者，謂當事人約定，一方
    於他方的債務人不履行債務時，由其代負履行責任之契約。
    保證人於債務人未就主債務人之財產強制執行而無效果前，
    對於債權人得拒絕清償，民法第七百三十九條、第七百四十
    五條分別定有明文。是被告甲○○就其保證債務對於原告本
    有先訴抗辯權存在，即必須借款無法清償，且債權人向借款
    人強制執行無效果後，被告甲○○方有給付義務，惟被告甲
    ○○於和解中讓步放棄先訴抗辯權，同意就乙○○所負之借
    款代為清償，然該給付亦附有被告乙○○應同時為前述不動
    產移轉登記之義務，即被告甲○○得以乙○○未為移轉登記
    之事實，對原告所主張之債權，為同時履行抗辯權，而拒絕
    給付，是系爭和解契約，就原告及被告甲○○而言，自屬新
    的意思合致，且該和解契約屬創設之和解契約，業已取代被
    告甲○○對原告間原負有之保證債務，是被告甲○○抗辯：
    其與原告間原本存有之保證債務，業由新的和解內容所取代
    而消滅，應屬可採。」；(3)「‧‧‧兩造之上開和解內容（
    九十年度上易字第三七五號），並非保證關係，亦非借貸關
    係，而係創設新法律關係，以替代兩造間所爭執之借貸或保
    證關係。」；(4)「‧‧‧是當事人已以其他無因性之債務即
    訴外人乙○○之移轉系爭不動產義務約束兩造及再審被告之
    清償系爭不動產之銀行貸款義務並放棄保證關係之先訴抗辯
    權，替代原有之法律關係，足見兩造於本院九十年度上易字
    第三七五號債務人異議之訴中已創設新的法律關係。兩造間
    原有之保證關係，已為前述和解筆錄內容所取代。」；(5)再
    審原告乙○○及蔡劉玉霞於九十一年四月三十日寄郵局存證
    信函已明確通知甲○○「於交款同時方作不動產移轉程序（
    過戶）」及「請台端於文到七日內處理和解書內容」，然再
    審被告亦於庭上自認：「我有收到，但他並沒有說要過戶給
    我，存證信函的內容都是寫銀行貸款的事情，所以我才不理
    他‧‧‧」，及「因不願意負擔銀行法拍程序費用一萬五千
    零二十一元，因而不願意出面辦理過戶」，本院前審認為顯
    失比例原則，及應負擔受領遲延之責任，並於九十四年一月
    二十日審理之庭期筆錄上記載：「蔡劉玉霞：於九十一年四
    月三十日寄存證信函，已催告甲○○儘速處理，（本票）和
    解書第一段有提到不動產移轉程序，如他們（甲○○）不配
    合，房屋將要被法院拍賣」。再者，「再審被告亦承認：存
    證信函所稱銀行本息是要乙○○貸款的，剩約八十萬，這部
    分我要付沒有錯，但訴訟費用不應該我負擔（一萬五千零二
    十一元）‧‧‧」。是故本院前審勸諭和解‧由再審被告給
    付蔡劉玉霞七十萬元，該系爭和解契約不再述及保證關係及
    乙○○。惟雖事後再審被告之訴訟代理人於庭上要求：「和
    解內容請求註明再審被告係依保證關係給付」等語，然為本
    院前審審判長認為有違調解和解之本意，拒絕上述之請求，
    故系爭和解契約第一項明載：「再審被告願意給付蔡劉玉霞
    新台幣柒拾萬元整」。又依系爭和解筆錄第三項：「再審被
    告僅拋棄蔡劉玉霞之先訴抗辯權」，本院前審認為再審被告
    業於本票執行異議之訴和解中（九十年度上易字第三七五號
    ）已讓步放棄先訴抗辯權，則系爭返還借款和解中（九十三
    年度再易字第六十四號）自無先訴抗辯權存在之意義，即無
    再審被告所謂民法第七百四十九條規定之保證人代位權之法
    律關係等情，惟此，本院前審確定判決已就兩造陳述及舉證
    而為判決，要難謂有重要證據漏未斟酌情形，且縱就再審原
    告所舉上開事實再為斟酌，亦不能為再審原告可受較有利益
    之裁判，是再審原告以此事由提起再審，難謂有據，為不可
    取。
五、綜上所述，再審原告對本院上開確定判決，提起再審之訴，
    為顯無理由，爰不經言詞辯論以判決駁回之。
六、據上論結，本件再審之訴為顯無理由，依民事訴訟法第五百
    零二條第二項、第七十八條判決如主文。
中    華    民    國    97    年    3     月    17    日
                  民事第六庭    審判長法  官  袁再興
                                      法  官  吳惠郁
                                      法  官  盧江陽
以上正本係照原本作成。
均不得上訴。
                                      書記官  陳玫伶
中    華    民    國    97    年    3     月    17    日
                                                      Ｍ


司法院資訊處製作；財團法人民間司法改革基金會備份。
